臺灣屏東地方法院刑事判決　　　　　　　 94年度訴字第412號
公　訴　人　臺灣屏東地方法院檢察署檢察官
被　　　告　丁○○
　　　　　　乙○○
　　　　　　丙○○
上列被告等因違反廢棄物清理法案件，經檢察官提起公訴（93年
度偵字第4788號），本院判決如下：
    主  文
丁○○未依廢棄物清理法第四十一條第一項規定領有廢棄物清除
許可文件，從事廢棄物清除，處有期徒刑壹年陸月，緩刑伍年。
乙○○、丙○○幫助未依廢棄物清理法第四十一條第一項規定領
有廢棄物清除許可文件，從事廢棄物清除，乙○○處有期徒刑壹
年貳月；丙○○處有期徒刑玖月，緩刑肆年。
    事  實
一、丁○○明知其未依規定向主管機關申請領有廢棄物清除許可
    證或核備文件，不得任意載運廢棄物傾倒棄置；而丙○○、
    乙○○亦明知上情，且得知丁○○亟需覓得私人土地傾倒廢
    棄物，竟基於幫助丁○○非法清除廢棄物之犯意，於民國93
    年7 月上旬某日，由丙○○居間介紹丁○○向乙○○洽詢土
    地使用事宜，詎乙○○明知坐落屏東縣里港鄉○○○段68之
    7 地號土地（起訴書誤載為69之3 地號，業經檢察官當庭更
    正），乃其胞姐甲○○所有，因曾遭他人盜挖土石而留有落
    差甚大之坑洞，且該地平日無人看管，不易遭人察覺，竟基
    於意圖為自己不法所有之詐欺犯意，向丁○○訛稱該土地為
    其本人所有，並同意丁○○以每車新台幣（下同）300 元之
    代價，將廢棄物傾倒在該土地上，並帶同丁○○及陪同在場
    之丙○○至現場指引土地所在位置，使丁○○不疑有他，誤
    為已得地主之同意，遂於93年7 月14、15日，先後駕駛車牌
    號碼Z2—515 號自用大貨車（靠行於穩建營造有限公司），
    自高雄市○○路某處工程工地，載運廢土石、灰砂、磚塊夾
    雜廢石膏板、廢木板、廢塑膠袋等一般事業廢棄物，前往上
    開甲○○之土地上傾倒棄置而為非法清除行為，共計已傾倒
    3 車（即7 月14日傾倒1 車，7 月15日傾倒2 車），復於同
    年7 月14、15日為警查獲前之不詳時間，在不詳地點，交付
    乙○○900 元之報酬。嗣於同年7 月15日15時許，丁○○正
    欲傾倒第4 車時，為警當場查獲，並扣得上開自用大貨車1
    輛（責付丁○○保管）。
二、案經屏東縣警察局里港分局報告臺灣屏東地方法院檢察署檢
    察官偵查起訴。
    理  由
壹、證據能力：
一、被告3人於偵查之陳述：
  (一)按被告以外之人於偵查中向檢察官所為陳述，除顯有不可信
    之情況者外，得為證據，刑事訴訟法第159 條之1 第2 項定
    有明文。偵查中對被告以外之人（包括證人、鑑定人、告訴
    人、被害人及共同被告等）所為之偵查筆錄，或被告以外之
    人向檢察官所提之書面陳述，性質上均屬傳聞證據。惟現階
    段刑事訴訟法規定檢察官代表國家偵查犯罪、實施公訴，依
    法其有訊問被告、證人及鑑定人之權，證人、鑑定人且須具
    結，而實務運作時，檢察官偵查中向被告以外之人所取得之
    陳述，原則上均能遵守法律規定，不致違法取供，其可信度
    極高。再者，該「被告以外之人」，如經法院於審理中傳喚
    到庭接受檢、辯雙方之交互詰問，賦予被告有與之對質、詰
    問其現在與先前陳述瑕疵之機會，自屬已充分保障被告之對
    質詰問權，職是，除反對該項供述得具有證據能力之一方，
    已釋明「顯有不可信之情況」之理由外，不得遽指該偵查中
    之陳述不具證據能力。
  (二)查被告3 人於偵查中之歷次陳述，除被告丁○○、丙○○於
    93 年12 月27日同意以證人身分就其餘被告涉案部分具結作
    證外，均係以被告身分接受訊問，要與刑事訴訟法第185 條
    之3係 以證人地位出庭，依法應具結而未具結之證言，不得
    作為證據之情形有異，且被告3 人於本院審理中，就其餘被
    告涉案部分，均以證人身分具結作證，接受檢辯雙方之交互
    詰問，自屬充分保障被告3 人之對質詰問權，又被告等人均
    未曾提及檢察官在偵訊時有任何以不正方法取供而有顯不可
    信之情況，是依上開規定，被告3 人於歷次偵訊時之供述，
    對共同被告涉案部分，均具有證據能力。
二、被告3人於警詢中之陳述：
  (一)按被告以外之人於審判外之陳述，雖不符前4 條之規定，而
    經當事人於審判程序同意作為證據，法院審酌該言詞陳述或
    書面陳述作成時之情況，認為適當者，亦得為證據。當事人
    、代理人或辯護人於法院調查證據時，知有第159 條第1 項
    不得為證據之情形，而未於言詞辯論終結前聲明異議者，視
    為有前項之同意，刑事訴訟法第159 條之5 亦有明文。
  (二)查被告3 人於警詢中陳述關於其他被告涉案部分，雖均屬審
    判外陳述，然被告及檢察官就其證據能力之有無，均未於言
    詞辯論終結前聲明異議，應視為同意將該部分陳述作為證據
    ，再本院於審理中業已保障被告等人之對質詰問權業如上述
    ，復經審酌該陳述作成時之情況，尚無明顯不適當之情形，
    故上開警詢陳述均有證據能力。
貳、認定事實與論罪科刑
一、訊據被告丁○○對於其未經領有合法許可文件即任意清除廢
    棄物之事實坦承不諱；訊之被告乙○○固不否認係透過被告
    丙○○認識被告丁○○，然否認有何詐欺取財、幫助非法傾
    倒廢棄物犯行，辯稱：伊事先僅同意讓丁○○傾倒廢棄土石
    、磚塊在伊所有之土地上，不知嗣後丁○○為何會將廢棄物
    倒在伊胞姐甲○○之土地上，亦未向丁○○收取900 元之報
    酬云云；另訊之被告丙○○則供承其明知被告丁○○、乙○○均無清理廢棄物之合法許可文件，仍居間介紹渠2 人認識
    ，由被告乙○○提供土地讓丁○○傾倒廢棄物，嗣後被告乙○○並帶其與被告丁○○察看土地復指出可傾倒之地點等情
    ，惟辯稱：伊僅擔任居間介紹人，至於丁○○、乙○○洽談
    傾倒廢棄物之詳情則不知情云云。惟查：
  (一)被告丁○○於93年7 月14、15日，先後駕駛車牌號碼Z2—51
    5 號自用大貨車（靠行於穩建營造有限公司），自高雄市○○路某處工程工地，載運廢土石、灰砂、磚塊夾雜廢石膏板
    、廢木板、廢塑膠袋等之一般事業廢棄物，前往不知情之甲○○所有、坐落屏東縣里港鄉○○○段68之7 地號（起訴書
    誤載為69之3 地號，業經檢察官當庭更正）土地上傾倒，共
    計已傾倒3 車之廢棄物（即7 月14日傾倒1 車，7 月15日傾
    倒2 車），嗣於同年7 月15日15時許，正欲傾倒第4 車時，
    為警當場查獲乙節，業據被告丁○○坦承在卷，且經證人甲○○於本院審理中證稱：伊對於名下土地遭人傾倒廢棄物之
    事均不知情等語明確（見本院卷第93頁），並有行政院環保
    署環境督察總隊南區環境督察大隊環境稽查工作紀錄、現場
    查獲照片12張在卷可稽（見警卷第9 至10、21至26頁），復
    經檢察事務官會同地政人員於94年6 月30日履勘現場無訛，
    有勘驗筆錄、土地登記謄本、土地複丈成果圖及傾倒現場暨
    周圍四鄰土地照片附卷可佐（見本院卷第41至43、52、54至
    67頁）。
  (二)按依「事業廢棄物貯存清除處理方法及設施標準」第2 條規
    定，所謂廢棄物之「清除」，係指廢棄物之收集、運輸行為
    而言；再依據內政部訂頒「營建剩餘土石方處理方案」規定
    ，營建剩餘土石方包含：「建築工程、公共工程及建築物拆
    除工程所產生之廢土石方、磚瓦、混凝土塊。」，而此類「
    營建剩餘土石方」固屬有用資源，然如附帶夾雜金屬屑、玻
    璃碎片、塑膠類、木屑、竹片、紙屑、瀝青等廢棄物，則屬
    一般事業廢棄物（參照卷附內政部86年12月31日台86內字第
    52110 號函所附協調結論、內政部營建署90年1 月3 日89
    營署綜字第75328 號函、行政院環境保護署94年3 月31日環
    署廢字第0940016986號函）。故依卷附查獲照片所示（見警
    卷第21至26頁），本件被告丁○○為警查獲所傾倒之物品項
    目，顯係於土石、灰砂、磚塊中夾雜大量之石膏板、木板、
    塑膠袋，已非單純之營建剩餘土石方，而屬一般事業廢棄物
    甚明。又被告丁○○自承：伊之前均將廢棄物傾倒在合法轉
    運站，該站會將合法之證明文件貼在牆上，但因獲利較少，
    伊始興起另覓私人土地傾倒之動機，伊見被告乙○○所指其
    所有之土地上有坑洞，就未再查證乙○○是否確實領有合法
    文件等語在卷（見本院卷第94頁反面、95、112 頁反面），
    是被告丁○○未依規定向主管機關申請領有廢棄物處理許可
    證或核備文件，即任意將上述一般事業廢棄物載運至上開甲○○所有土地上傾倒棄置而違反廢棄物清理法之犯行，自屬
    明確。
  (三)又被告乙○○雖坦承曾透過被告丙○○與被告丁○○認識，
    並相約見面洽談傾倒廢棄土石事宜等語（見本院卷第100 頁
    反面），惟始終否認有指示被告丁○○將廢棄物傾倒在甲○○之土地上云云，然查，被告乙○○於警詢、偵查中係供稱
    ：因伊之土地在養魚，故未同意丁○○傾倒廢棄物等語（見
    偵卷第21、62頁），嗣於本院審理中則改稱：伊有同意丁○○可將建築廢棄土石、磚塊傾倒在伊經營魚塭之土地範圍內
    ，但須由伊親自檢查傾倒物品後始開鎖讓丁○○進入云云（
    見本院卷第100 、101 頁），所供前後不一，已難遽採；又
    證人即被告丁○○於警詢、偵查及本院審理中一致供、證稱
    ：伊原本係將廢棄物傾倒在高雄地區之合法轉運站，然獲利
    較少，嗣經認識丙○○後，遂向之詢問是否有土地可供傾倒
    廢棄物，丙○○乃介紹乙○○予伊認識，乙○○遂應允以每
    車300 元為代價，提供其所有之土地讓伊傾倒，並與丙○○
    2 人帶同伊前往現場指出土地位置等語綦詳（見警卷第6 頁
    、核退卷第5 頁、偵卷第59至60頁、本院卷第93頁反面至94
    頁），核與證人丙○○於偵查及本院審理中證稱：乙○○有
    帶伊與丁○○前往傾倒廢棄物之土地（即魚塭對面）位置察
    看等語相符（見偵卷第61、98頁），參酌被告丁○○無非係
    貪圖獲取較高之利潤，始興起另覓傾倒廢棄物地點之動機，
    其與乙○○間既已就傾倒事宜進行聯絡洽商，倘非獲得乙○○首肯並指示土地所在位置，豈有甘冒為警查獲之風險，猶
    任意將廢棄物傾倒在曾遭丙○○目擊之同一地點之理？是被
    告乙○○空言否認上情，應屬卸責之詞，委無可採。
  (四)至被告乙○○、丙○○雖均供稱：當初係丙○○先發現丁○○偷倒垃圾後，始將此事通知乙○○，進而安排兩人認識洽
    談使用土地傾倒廢土之事云云（見偵卷第10、20至21、47頁
    、本院卷第97、100 頁反面），然查：
  1.關於被告乙○○、丙○○所指「丙○○發現丁○○偷倒垃圾
    之地點」，證人即被告丙○○證稱：伊第1 次發現丁○○偷
    倒垃圾之地點，與嗣後經警方查獲之地點相同等語明確（見
    本院卷第98頁反面），然證人即被告乙○○於本院審理中則
    證稱：伊聽丙○○所述，認為傾倒位置係在自己土地之北邊
    ，故僅要求丁○○清一清即可等語（見本院卷第101 頁反面
    ），渠等所述不一，已有疑義；參酌被告乙○○自承所經營
    之魚塭乃坐落於里港鄉○○○段479 、480 及481 地號土地
    （見本院卷第41頁），而該魚塭所在之土地範圍，四周均以
    鐵皮圍籬及黑網圍起，復與上開被告丁○○被查獲傾倒廢棄
    物之甲○○土地，亦有道路相隔等情，有土地登記謄本及檢
    察事務官履勘現場所得之勘驗筆錄、土地複丈成果圖及照片
    附卷可參（見本院卷第41、46至48、52、62至66頁），是上
    開2 筆土地既未相鄰，而被告丁○○傾倒廢棄物為警查獲之
    位置，亦在被告乙○○所經營魚塭之南面，兩者間之距離及
    相對位置相差甚鉅，應無使被告丙○○、乙○○致生混淆之
    虞，是被告丙○○、乙○○所稱上情，自有可疑。
  2.次就證人即被告丙○○對於其發現被告丁○○偷倒垃圾後，
    為何特別通知乙○○乙節，其於警詢、偵查中先供稱：伊原
    本係受僱於乙○○負責管理、看顧其所有之魚塭及附近土地
    ，當初乃先發現丁○○駕駛大貨車載運垃圾至查獲地點傾倒
    ，遂通知乙○○前來阻止，並介紹其2 人自行接洽後續傾倒
    事宜，丁○○始繼續在該處傾倒垃圾等語（見偵卷第10、12
    、47頁），惟於本院審理中改證稱：乙○○僅有委託伊看顧
    四周有鐵皮圍籬圍起來之魚塭範圍，當初伊發現丁○○在乙○○所有魚塭斜對面數十公尺處土地偷倒垃圾後，雖不知土
    地是何人所有，但因知悉魚塭附近尚有多筆乙○○之土地，
    遂向此事通知乙○○，但乙○○表示土地並非伊所有，惟同
    一時間丁○○亦向伊詢問是否有土地可供傾倒廢土，伊始介
    紹乙○○與丁○○認識並安排雙方見面等語（見本院卷第96
    頁反面、97頁），前後所述顯有不一，況被告丙○○既僅受
    託看顧被告乙○○所經營之魚塭，而被告丁○○傾倒廢棄物
    之土地位置，又非在魚塭所屬之土地範圍內，被告丙○○何
    須亟於熱心通知乙○○上情，亦有違常理。
  3.再者，倘被告丁○○於認識被告乙○○前，即擅自將廢棄物
    傾倒在甲○○所有之土地上，然證人甲○○於本院審理中證
    稱：伊與胞弟乙○○平日有相互聯絡，乙○○亦知悉伊名下
    有土地在案發地點附近，但乙○○於法院傳喚伊到庭前，從
    未提及或告知伊土地是否有遭非法傾倒廢棄物之事等語在卷
    （見本院卷第93頁），且被告乙○○供稱：案發後，伊有前
    往現場察看，認為該地點可能是友人黃安溫或胞姐甲○○之
    土地等語在卷（見本院卷第99頁），是被告乙○○於案發後
    既有懷疑胞姐甲○○之土地遭人非法傾倒廢棄物，且經檢察
    事務官履勘現場後，至遲於本院94年8 月19日行準備程序時
    ，其已明確知悉該處地點乃甲○○之土地無訛（見本院卷第
    76 頁）， 詎其竟未向權益嚴重受損之至親手足甲○○提及
    隻字片語，並未積極協助甲○○向被告丁○○求償或循他途
    解決此事，如此漠不關心之態度，更與常情不符。綜上各節
    ，足見被告丁○○供稱；伊透過丙○○認識乙○○，復獲得
    乙○○同意後，始將廢棄物傾倒在查獲地點乙節，較堪採信
    。
  (五)又被告丁○○供稱：伊係貪圖較高利潤，欲尋求私人土地之
    地主同意讓伊傾倒廢棄物，若非乙○○表示該土地為其所有
    且同意讓伊傾倒，伊不可能隨處棄置清除廢棄物並多付每車
    300 元之對價等語（見本院卷第94、112 頁反面），另證人
    甲○○證稱：伊所有之土地，曾遭先前之承租人違法盜採砂
    石而留有坑洞，平常伊均住居在高雄縣鳳山地區，亦未僱請
    他人管理該筆土地等語（見本院卷第92頁反面、93頁反面）
    ，核與卷附查獲現場照片所示傾倒地點確有高低落差甚大之
    坑洞相符（見警卷第21、24、26頁），而被告乙○○亦自承
    ：伊知悉甲○○之土地曾遭他人盜採砂石等語在卷（見本院
    卷第101 頁），參酌被告乙○○事後猶刻意對甲○○隱匿土
    地遭人傾倒廢棄物等情互核參析，足認被告乙○○顯經由被
    告丙○○之介紹，得知被告丁○○亟需私人土地傾倒廢棄物
    ，復明知甲○○無暇管理土地而不易遭人察覺，遂向被告丁○○訛稱該筆土地為其所有而施用詐術，使被告丁○○誤信
    已取得地主之同意並因此交付傾倒廢棄物之報酬900 元，方
    符實情。至被告丁○○就其如何交付被告乙○○900 元乙節
    ，所述雖有些微出入（或稱先交付300 元託丙○○轉交，再
    交付600 元予乙○○；或稱一次交付900 元予乙○○，分見
    警卷第5 頁、偵卷第60頁、本院卷第95頁），惟此應係時間
    過久，記憶不清所致，被告乙○○因此詐得900 元財物之事
    實，仍堪認定（惟亦應作有利被告丙○○之認定，認被告丁○○未透過丙○○轉交上開報酬）。
  (六)再被告乙○○、丙○○雖一致否認渠等知悉被告丁○○所傾
    倒之物品係屬廢棄物云云，然被告丙○○於偵查中已供稱：
    當初是因為丁○○要找地方倒「垃圾」，伊始介紹丁○○與
    乙○○認識等語（見偵卷第61頁），而被告丁○○亦供稱：
    乙○○同意伊傾倒廢棄物後，曾表示如果傾倒之物品太髒亂
    ，他會再用一層土覆蓋上去等語明確（見本院卷第95頁反面
    ），益見被告乙○○、丙○○2 人對於被告丁○○係傾倒廢
    棄物而非可利用資源之廢土石乙節，早已知之甚詳，渠等空
    言否認知情，尚無可採，是渠2 人明知被告丁○○乃有意尋
    覓私人土地非法傾倒廢棄物，被告丙○○仍居間介紹被告乙○○予被告丁○○認識，被告乙○○則訛稱其胞姐甲○○之
    土地為其本人之土地而供予被告丁○○傾倒，渠等雖均未參
    與傾倒廢棄物之行為，然顯係以幫助犯罪之意思，參與非法
    清除廢棄物構成要件以外之行為，均屬幫助犯，應無疑義。
    至被告丁○○雖有交付900 元之報酬予被告乙○○業如上述
    ，然此乃被告乙○○施用詐術所詐得之財物，尚非屬傾倒廢
    棄物不法所得之分贓，併予敘明。
  (七)綜上調查結果，被告3人犯行均堪認定，應依法論科。
二、查被告丁○○未依廢棄物清理法第41條第1 項規定，向直轄
    市、縣（市）主管機關或中央主管機關委託之機關申請核發
    公民營廢棄物清除機構許可文件，即擅自清除一般事業廢棄
    物，核其所為，係犯廢棄物清理法第46條第1 項第4 款非法
    清除廢棄物罪；另被告乙○○、丙○○均明知被告丁○○亟
    需私人土地傾倒廢棄物，仍基於幫助被告丁○○非法傾倒廢
    棄物之犯意，被告丙○○介紹被告乙○○予被告丁○○洽商
    使用土地事宜，被告乙○○復向被告丁○○訛稱其胞姐甲○○土地為其本人所有，並同意被告丁○○傾倒廢棄物於其上
    ，因此向被告丁○○詐得900 元之報酬，是核被告丙○○、
    乙○○所為，均係犯廢棄物清理法第46條第1 項第4 款非法
    清除廢棄物罪之幫助犯，被告乙○○另犯刑法第33 9條第1
    項之詐欺取財罪。檢察官認被告乙○○與丁○○間，係非法
    傾倒廢棄物罪之共同正犯（見本院卷第112 頁反面），然被
    告乙○○並未實施清除或處理廢棄物之構成要件行為，所為
    係圖訛詐被告丁○○之金錢而謊稱提供自己所有之土地，實
    係指示被告丁○○傾倒廢棄物於無人看守之甲○○所有之土
    地，故其顯非基於自己犯罪（非法傾倒廢棄物罪）之意思，
    而係另基於幫助被告丁○○得以順利清除傾倒廢棄物所為均
    如前述，是公訴意旨此部分所指，尚有誤會。又按幫助他人
    犯罪，並非實施正犯，在事實上雖有2 人以上共同幫助犯罪
    ，要亦各負幫助犯之責，仍無適用共同正犯論處（最高法院
    33 年 上字793 號判例參照），是被告乙○○、丙○○應各
    負幫助犯之責。被告乙○○所犯上開2 罪間，有方法、結果
    之牽連關係，應一重論以廢棄物清理法第46條第1 項第4 款
    非法清除廢棄物罪之幫助犯處斷。被告乙○○所犯詐欺取財
    犯行部分，雖未經起訴，然與已起訴之違反廢棄物清理法部
    分具有牽連犯之裁判上一罪關係，為起訴效力所及，本院復
    當庭對被告乙○○所犯詐欺取財之罪名再予告知（見本院卷
    第112 頁反面），已無妨礙其訴訟上防禦權之行使，本院自
    得就此部分併予審理。被告乙○○、丙○○2 人均以幫助之
    意思，參與構成要件以外之行為，均係幫助犯，爰各依刑法
    第30條第2 項規定，減輕其刑。爰審酌被告丁○○並無前科
    、被告乙○○有竊盜前科、被告丙○○則有傷害、毀損、妨
    害自由等前科（有卷附臺灣屏東地方法院檢察署刑案資料查
    註紀錄表、臺灣高等法院被告前案紀錄表可參），被告丁○○為圖私利，竟非法傾倒廢棄物，破壞環境衛生，被告乙○○、丙○○亦缺乏正確之環保觀念，竟幫助被告丁○○遂行
    犯行，被告乙○○復以詐欺手段，訛指他人土地予丁○○傾
    倒廢棄物以詐取財物，幸而被告丁○○所傾倒廢棄物之數量
    非鉅，影響環境之程度尚輕，又被告丁○○犯後坦承犯行，
    亦有悔意；被告丙○○、乙○○幫助犯罪之情節雖非重大，
    然渠2 人犯後態度均不佳及被告乙○○惡性較重等一切情狀
    ，分別量處如主文所示之刑。檢察官雖對被告乙○○、丙○○從重求刑（見本院卷第113 頁），然本院係認被告乙○○
    僅屬上開違法清除廢棄物罪之幫助犯已如前述，依法得減輕
    其刑，復參酌本案犯罪情節、被告2 人之惡性及上開一切情
    狀，認量處上開刑責已足收懲儆之效，附此敘明。被告丁○○前未曾受有期徒刑以上刑之宣告；被告丙○○前於82年間
    ，因傷害、毀損、妨害自由等罪，經法院各判處有期徒刑6
    月、3 月、3 月，復經定應執行有期徒刑10月確定，嗣於83
    年10月4 日執行完畢，雖經本院於90年6 月4 日以90年度交
    易字第68號判處有期徒刑3 月，緩刑3 年（同年6 月9 日確
    定），惟於緩刑期滿，緩刑之宣告未經撤銷，刑之宣告失其
    效力，故被告丙○○仍係於前開有期徒刑執行完畢5 年內，
    未曾受有期徒刑以上刑之宣告（有卷附臺灣屏東地方法院檢
    察署刑案資料查註紀錄表、臺灣高等法院被告前案紀錄表可
    參），渠等因一時失慮，致罹刑典，惡性尚屬輕微，且犯後
    態度尚可，均表悔意（見本院卷第113 頁），渠等歷經偵審
    程序及罪刑宣告之教訓，當知所警惕，信無再犯之虞，並斟
    酌檢察官之建議，本院認前開對其宣告之刑，以暫不執行為
    適當，爰併予對被告丁○○宣告緩刑5 年、被告丙○○宣告
    緩刑4 年，以啟自新。末查，扣案並責付由被告丁○○保管
    之車牌號碼Z2—515 號自用大貨車，業經被告丁○○將車主
    靠行登記為「穩建營造有限公司」，此據被告丁○○當庭陳
    稱在卷（見本院卷第111 頁），並有行車執照1 份附卷可參
    （見警卷第19頁），而坊間所謂「靠行營業」乃信託關係，
    於法該貨車所有權人為受託人即「穩建營造有限公司」，而
    非信託人即被告丁○○（最高法院70年台上字第2444號判決
    要旨參照），是該大貨車既非被告丁○○所有，爰不另為沒
    收之諭知附此敘明。
據上論斷，應依刑事訴訟法第299 條第1 項前段，廢棄物清理法
第46條第1 項第4 款，刑法第11條前段、第30條第1 項前段、第
2 項、第339 條第1 項、第55條、第74條第1 款、第2 款，罰金
罰鍰提高標準條例第1條前段，判決如主文。
本案經檢察官王光傑到庭執行職務。
中　　華　　民　　國　　94　　年　 10　　月　　12 　　日
                  刑事第四庭    審判長法  官  莊鎮遠
                                      法  官  王以齊
                                      法  官  劉敏芳
以上正本證明與原本無異。
如不服本判決應於收受本判決送達後十日內向本院提出上訴書狀
，其未敘述上訴理由者，並得於提起上訴後十日內向本院補提理
由書狀（均須按他造當事人之人數附繕本）「切勿逕送上級法院
」
中　　華　　民　　國　　94　　年　　10　　月　　12　　日
                                      書記官  許倬維
附錄本判決論罪科刑法條：
廢棄物清理法第46條第1 項第4 款
有下列情形之一者，處1 年以上5 年以下有期徒刑，得併科新臺
幣300 萬元以下罰金：
四　未依第41條第1 項規定領有廢棄物清除、處理許可文件，從
    事廢棄物貯存、清除、處理，或未依廢棄物清除、處理許可
    文件內容貯存、清除、處理廢棄物。
刑法第339條第1項
意圖為自己或第三人不法之所有，以詐術使人將本人或第三人之
物交付者，處5 年以下有期徒刑、拘役或科或併科1 千元以下罰
金。
